臺灣臺南地方法院民事裁定
109年度小上字第71號
上  訴  人  林信華  
被  上訴人  蔡秉洋  
上列當事人間請求侵權行為損害賠償事件，上訴人對於中華民國
109年10月19日本院新市簡易庭109年度新小字第570號民事小額
判決提起上訴，本院裁定如下：
    主  文
上訴駁回。
第二審訴訟費用新臺幣壹仟伍佰元由上訴人負擔。
    理  由
一、本件上訴意旨詳如附件所載。
二、按對於小額程序之第一審裁判上訴，非以其違背法令為理由
    ，不得為之；上訴狀內應記載上訴理由，並表明原判決所違
    背之法令及其具體內容，暨依訴訟資料可認原判決有違背法
    令之具體事實。民事訴訟法第436 條之24第2 項及第436條
    之25分別定有明文。是當事人對於小額程序之第一審裁判提
    起上訴，應具體指摘第一審判決有何不適用法規或適用法規
    不當之事由，並揭示該法規之條項或其內容。若係成文法以
    外之法則，應揭示該法則之旨趣；倘為司法院解釋或最高法
    院之判例，則應揭示該判解之字號或其內容。上訴狀或理由
    書如未依此項方法表明者，或其所表明者，顯與上開規定之
    情形不相合時，即難認已對第一審判決之違背法令有具體之
    指摘，其上訴自難認為合法（最高法院90年度台上字第503 
    號裁定意旨參照）。又依同法第436 條之32第2 項準用第47
    1 條第1 項、第444 條第1 項規定，上訴不合法，法院毋庸
    命其補正，應逕以裁定駁回之。
三、經查，本件訴訟標的金額在新臺幣（下同）100,000 元以下
    ，依民事訴訟法第436 條之8 第1 項規定，應適用小額訴訟
    程序，依前揭說明，上訴人非以原判決違背法令為由不得提
    起上訴，且上訴理由須表明原判決所違背之法令及其具體內
    容，暨依訴訟資料可認為原判決有違背法令之具體事實，始
    符合上訴程序。然依其上訴狀所載內容，並未具體說明有原
    審判決何不適用法規或適用法規不當之情形，亦未揭示違背
    法規之條項或其內容，以及合於民事訴訟法第469 條第1 款
    至第5 款之事實，要難認上訴人對於原判決如何違背法令已
    有具體之指摘。是依前揭說明，應認其上訴為不合法，爰逕
    以裁定駁回。
四、本件第二審訴訟費用即裁判費1,500 元，應由敗訴之上訴人
    負擔，併裁定如主文第2 項所示。
五、據上論結，本件上訴為不合法，依民事訴訟法第436 條之32
    第1 項、第2 項、第444 條第1 項前段、第95條、第78條、
    第436條之19第1 項，裁定如主文。
中　　華　　民　　國　　109 　年　　11　　月　　30　　日
                  民事第一庭  審判長法  官  林雯娟
                                    法  官  伍逸康
                                    法  官　陳淑卿
以上正本係照原本作成。
本裁定不得抗告。
中　　華　　民　　國　　109 　年　　12　　月　　1 　　日
                                    書記官  謝璧卉